【裁判字號】    94,上訴,4213
【裁判日期】    950510
【裁判案由】    偽造文書等
【裁判全文】
臺灣高等法院刑事判決                94年度上訴字第4213號
上  訴  人  臺灣臺北地方法院檢察署檢察官
上  訴  人
即  被  告  甲○○
選任辯護人  李金澤律師
上列上訴人等因被告偽造文書等案件，不服臺灣臺北地方法院92
年度訴字第1924號，中華民國94年10月25日第一審判決（起訴案
號：臺灣臺北地方法院檢察署92年度偵字第1221、2651、9958號
），提起上訴，本院判決如下：
    主  文
原判決撤銷。
甲○○行使偽造私文書，足以生損害於公眾及他人，處有期徒刑
柒月。扣案附表一編號(一)至(五)所示之物均沒收。又竊盜，處有期
徒刑肆月。應執行有期徒刑拾月，扣案附表一編號(一)至(五)所示之
物均沒收。
    事  實
一、甲○○前因偽造有價證券等案件，經臺灣高等法院高雄分院
    八十七年度上更(二)字第六六號判處有期徒刑十年，併科罰金
    一千萬元確定，嗣於九十年四月二日經縮刑假釋出監。詎甲○○於假釋期間猶不知悔改，於民國九十一年十月間，在不
    詳地點，與姓名、年籍不詳、綽號「阿不拉」之成年男子共
    同基於偽造印章、印文以行使偽造私文書之犯意聯絡為下述
    之行為：
  (一)由甲○○提供其所有不知情之女友郭淑蘭之照片二張予「阿
    不拉」，再由「阿不拉」在不詳處所，將照片分別貼用於偽
    造之丁○○名義之國民身分證及補領國民身分證申請書上，
    並再偽造「內政部印」之公印文一枚於丁○○名義之國民身
    分證上、偽造「丁○○」之印文暨「臺北市松山戶政事務所
    印」之公印文各一枚於丁○○名義之補領國民身分證申請書
    其上（如附表一編號(一)(二)所示）後，均加以影印後完成。嗣
    於九十一年十月二十八日上午八時許，在臺北市○○○路○
    段一二三巷口，「阿不拉」除交付所持有經不詳之人換貼不
    詳之人照片方式變造之丙○○名義之國民身分證一張外（甲○○涉嫌變造丙○○名義之國民身分證部分，業經檢察官不
    另為不起訴處分在案），即將上開偽造之丁○○名義之國民
    身分證影本及補領國民身分證申請書影本各一張暨利用不知
    情之成年人偽刻之「丁○○」及「丙○○」之印章各一枚等
    （如附表一編號(三)(四)所示）交予甲○○以供使用，均足生損
    害於內政部、臺北市松山戶政事務所及戶政機關對身分証件
    管理之正確性暨丁○○及丙○○本人。
  (二)旋於同（二十八）日上午九時許，即由甲○○持附表一編號
    (一)至(四)所示之物至臺北市松山區○○○路○段三一一號之西
    松郵局，向該郵局不知情之職員出示郵件掛號招領通知單一
    紙，並行使上開變造之丙○○國民身分證、偽造之丁○○名
    義之國民身分證影本及補領國民身分證申請書影本暨偽造之
    「丙○○」、「丁○○」之印章各一枚，冒以丙○○之身分
    代領取丁○○名義之掛號郵件；並由該不知情之郵局人員以
    前揭偽造之丁○○、丙○○之印章，蓋於郵局普通掛號函件
    收據上以偽造其丁○○、丙○○之印文各一枚（如附表一編
    號(五)所示）而領取丁○○名義之上海商業儲蓄銀行（下稱上
    海銀行）信用卡一張（卡號00000000000000
    00號）之掛號郵件一件（惟按該郵件之信用卡非丁○○本
    人所聲請，非屬其本人所有，係不詳人士冒丁○○名義申請
    ，未具檢察官起訴），均足生損害於丁○○、丙○○暨戶政
    機關對國民身分證管理及郵局對於信件寄送管理等之正確性
    ，適為員警獲報而前往處理查獲。並扣得附表一編號(一)至(四)
    、(六)所示之物）暨前開上海銀行信用卡之郵件一件。
二、甲○○復於九十一年十二月十二日前數日，在臺北市松山區
    ○○○路五段三十三號南京尊爵大樓警衛室內，見警衛外出
    大樓信件無人處理，乃另行起意，意圖為自己不法之所有，
    趁機竊取如附表二所示之信件。嗣於同年月十二日下午三時
    十分許，員警持搜索票至甲○○臺北市○○○路○段三三號
    十樓之二居處進行搜索時，甲○○明知仍緊閉家門，並迅將
    如附表二所示信件自居處窗口往外丟置，為魏增榮拾得後交
    由警員處理，始查獲上情。
三、案經臺北市政府警察局松山分局、基隆市警察局第四分局報
    告臺灣臺北地方法院檢察署檢察官偵查起訴。
    理  由
一、上訴人即被告甲○○對於告訴人丁○○、丙○○、被害人黃
    瑪莉、黃政儒、吳文芳、張裕仁、林佩螢、李秀蘭、陳啟能
    及證人王治業、林昱德、魏增榮、張慶豐、吳端睿、胡志陸
    、蘇健發於審判外之警訊、偵查中之指述、證述，未於言詞
    辯論終結前聲明異議（本院卷二九、一一八、一五六頁背面
    ），本院認渠等之供述，作為本件證據核屬正當，依刑事訴
    訟法第一百五十九條之五第二項得為證據。
二、訊之被告甲○○固坦承有提供郭淑蘭照片予「阿不拉」，並
    持「阿不拉」所交付附表一編號(一)至(四)、(六)所示之物領取丁○○名義之前述信用卡掛號郵件；且將如附表二所示之信件
    帶回住處，而於員警搜索之前將信件丟置窗外等情不諱，惟
    矢口否認有偽造文書及竊盜之犯行，辯稱：伊僅係代「阿不
    拉」領取掛號郵件，並不知其所交付之身分證等物件係屬偽
    造；又伊雖未掛名大樓管委會委員但有幫忙大樓管委會之事
    情，查獲之那二日因大樓沒有警衛，故伊出於好意要代警衛
    將查扣之信件發送予各住戶，因一時不及發送，又因見警前
    來，一時緊張才將信件外丟，並無竊盜犯意云云：經查：
三、就事實欄一部分：
  (一)此部分事實，業據告訴人丁○○、丙○○於警詢指訴綦詳（
    第一二二一號偵卷十至十二頁），核與證人即臺北市政府民
    政局松山區戶政事務所秘書王治業之證述情節相符（同上偵
    卷十五頁），復有附表一編號(五)之普通掛號函件收據上偽造
    之「丁○○」及「丙○○」印文各一枚影本附卷可憑（同上
    偵卷一六七頁），暨附表一編號(一)至(四)、(六)所示之物、丁○○名義之上海銀行信用卡一張扣案可資佐證。再稽之告訴人
    丁○○已供明扣案之丁○○名義之國民身分證影本及補領國
    民身分證申請書影本暨丁○○名義之印章等資料均非其所有
    （同上偵卷一○頁背面），證人王治業亦證稱該丁○○名義
    之補領國民身分證申請書影本非松山區戶政事務所辦理，且
    該申請書上係使用大印用印，核與規定不符，應屬偽造（同
    上偵卷一五頁背面），是以堪認丁○○名義之身分證影本及
    補領國民身分證申請書影本應係偽造「內政部印」、「臺北
    市松山戶政事務所印」之公印文於各該其上後而影印偽造完
    成無訛。
  (二)再上開丁○○名義之國民身分證影本及補領國民身分證申請
    書影本上所貼之照片，係被告女友郭淑蘭之照片之情，業據
    被告供承在卷。被告雖辯稱原來因要委託「阿不拉」辦理國
    防部福利證而交付郭淑蘭之照片，不知「阿不拉」竟交付偽
    造之證件等語。惟被告於警詢中係稱不認識綽號「阿不拉」
    之男子，該男子於西松郵局附近先給伊一千元，雙方並言明
    由伊代領掛號信件，事成後該男子再給伊一千元（第一二二
    一號偵卷七頁背面、八頁），於偵查及原審亦供稱對方事前
    有給伊一千元（同上偵卷五七頁，原審卷二八頁）；於本院
    則稱「阿不拉」是伊以前之鄰居，代領郵件沒有報酬，警詢
    確有供稱有一千元報酬，但實際沒有（本院卷一四八、一四
    九頁），所辯委託辦理福利證件之事因而代領郵件一節已堪
    置疑。再者果若被告係代「阿不拉」者領取郵件而收受扣案
    文書證件等，然衡情於其收受前開文書證件之時，甚或遲至
    其向郵局人員行使該等證件文書之時，即可明確得悉該等丁○○名義之文件上竟有其女友之照片，名實顯不相符，係屬
    偽造之情甚為顯明，竟未向「阿不拉」者查明究辦，反仍逕
    向不知情之郵政人員行使之，並冒稱係丙○○以領取系爭掛
    號郵件，顯違常理至明。被告甲○○以未開啟紙袋檢查而諉
    為不知云云，顯係卸責之詞，不足採信，被告行使偽造私文
    書等之犯行，堪以認定。
  (三)末以附表一編號(六)所示之丙○○之變造身分證，因丙○○證
    稱其身分證係於八十五年間即遺失，復未借予他人使用（同
    上偵卷一二頁背面、五五頁背面），而觀諸其上經換貼之照
    片復非被告本人，亦乏證據係綽號「阿不拉」之成年男子，
    即難僅因被告行使該身分證即認定為被告所變造或知情變造
    而行使情事，此部分復經檢察官於起訴書上論列不另為不起
    訴處分在案，雖檢察官於原審論述被告尚涉有行使變造特種
    文書之罪嫌，惟本院認此部分，尚乏證據為憑，自不在本院
    認定被告犯罪之列，併予敘明。
四、就事實欄二部分：
  (一)此部分事實，業經如附表二所示被害人黃瑪莉、黃政儒、吳
    文芳、張裕仁、林佩螢、李秀蘭、陳啟能、王淑玲警訊時為
    指述綦詳（第二六五一號偵卷十八頁，第九九五八號偵卷二
    四、二七至四三頁），核與下列證人張慶豐、涂寶文之證述
    情節相符：
    (1)證人張慶豐即該尊爵大樓管理委員會主委於警詢及偵查具
      結證稱：甲○○並非本大樓之管理委員，伊亦未授權他代
      收信件，且本大樓因交接事宜僅九十一年十一月三十日一
      日之時間無警衛；平時信件由警衛發送；並非甲○○所述
      無人發送信件（第一二二一號偵卷一六四、一六五頁，第
      九九五八號偵卷十九至二一頁），復於原審具結證稱：甲○○並非本大樓之管理委員，伊不在時委員會事務是交代
      涂小姐全權處理，伊是聽說甲○○有參與，不知他幫忙何
      事等語（原審卷九九、一○○頁），觀諸張慶豐之證言，
      其就被告非大樓之管理委員且未授權其參與委員會事務已
      證述明確，至於被告有否幫忙處理大樓信件一事並不知情
      ，是其證述內容並不足援為被告有利之認定。
    (2)證人即大樓住戶涂寶文於原審具結證稱：伊與被告住同一
      棟大樓是鄰居，平常大樓住戶信件是管理員在處理，由管
      理員投入各住戶信箱內。有二次管理員離職，再請新的管
      理員空檔間，伊有看到則會幫忙，但有時張慶豐和甲○○
      會幫忙發信；九十一年十一月間管理員出缺，那時甲○○
      幫忙處理，他說他要幫忙。我們處理信件沒發完時會放在
      管理員座位抽屜，信件原則上不會帶回住處等語（原審卷
      四五頁背面至四七頁）。依證人所言，雖表示曾偶見被告
      有幫忙處理住戶信件，但衡其所述及一般社會經驗，被告
      果係基於幫忙性質發放信件，為免遭致質疑甚或影響住戶
      取件之時效，如於當日未發送完畢，直可將剩餘信件放置
      管理員座位供住戶自行領取，焉有率將他人所有之信件攜
      回自宅之理。況被告復自承在經查獲前一星期前（九十一
      年十二月初）即取得前開各住戶信件，因忘了發送才將信
      件放置家中（第一二二一號偵卷一五○頁背面，第九九五
      八號偵卷九頁），被告徒稱基於好意幫忙住戶發送信件，
      復將十餘封他人之信件放置家中而不即時為發送，所為實
      起人疑竇，辯稱幫忙發送信件一節已難遽信。再徵之附表
      二編號(一)至(五)之信件，竟於查獲時即遭拆封，亦有扣押物
      品目錄表暨贓證物一覽表在卷可參等情（第二六五一號偵
      卷三六、六七頁），被告雖辯稱非伊啟封云云，然稽之被
      告既已坦認係其將信件取走放置家中，後由其丟置窗外，
      期間顯均在被告持有管理之中，當無由他人開啟之理。是
      以被告圖以忘記發送或非其開啟等語置辯，自難採信。此
      外復有贓物認領保管收據及如附表二編號(一)、(六)、(十)、(十三)
      、(十四)、(十五)、(十七)所示之信件扣案可憑。是以被告辯稱其係幫
      大樓住戶分送信件云云，殊難採信。
  (二)再者被告於員警至住處搜索時，旋將附表二所示之信件丟置
    窗外等情，為被告所不爭執，復據當時在場目擊之證人魏增
    榮證稱：伊係上海商業銀行職員，當時因查緝甲○○之偽造
    文書案件在場配合，看見警員按鈴時，甲○○前來開門後又
    將大門關上反鎖，並發現甲○○從窗戶丟棄疑似信件類物品
    至樓下，伊即至樓下將該批信件拾起後交警處理，該批信件
    就是附表示信件等語明確（第九九五八號偵卷十四頁），被
    告既辯稱信件係因忘記發送才放置家中，惟卻於見及員警前
    來搜索之際即迅將信件丟置窗外，足徵被告上開行徑顯係為
    圖掩飾竊盜犯行，其有意圖為自己不法所有之犯意而竊取信
    件之行為至為顯明。被告前揭辯解，應係飾卸之詞，不足採
    信。綜上各節，本件事證明確，被告上開犯行均堪認定，應
    依法論罪科刑。
  (三)至公訴意旨另以：附表三所示之信件亦為被告行竊所得，此
    部分亦涉犯竊盜犯行云云。然查：附表三編號(一)至(三)所示之
    乙○○名義郵件部分，因借名抽籤股票之事，實際所有權為
    被告所有等情，業據證人乙○○於本院審理時到庭結證明確
    （本院卷一一九頁），是以被告取走該三封郵件自不構成竊
    盜行為；另附表三編號(四)至(七)所示之物，係屬其因其他關係
    而取得等情亦據證人吳端睿、胡志陸、蘇健發證述在卷（第
    九九五八號偵卷一五至一八、四五頁），尚乏證據證明此部
    分亦係被告行竊所得，是以此部分亦不能證明其犯罪，惟因
    檢察官認上開部分與經起訴論罪之竊盜部分有想像競合犯之
    關係，自毋庸另為無罪之諭知。
  (四)末以扣案丁○○名義之信用卡掛號郵件，經查非屬丁○○所
    申請，係不詳之人冒名申請等節，已具丁○○證明在卷（第
    一二二一號偵卷一○頁背面），復無證據證明與被告所犯本
    案有關，是以堪認該等信用卡顯係遭不詳之人，以丁○○之
    名義偽為申請而核發，被告雖行使上揭偽造之文書等利用不
    知情之郵局人員為領取，然尚難認被告有使人交付丁○○本
    人所有之物之犯行，自非該當於刑法詐欺罪之要件，故而此
    部分自不在本院論究被告犯罪行為之列，併予敘明。
五、論罪之理由：
  (一)按將偽造證書複印或影印，與抄寫或打字不同，其於吾人實
    際生活上可替代原本使用，被認為具有與原本相同之信用性
    。故在一般情況下可予以通用，應認其為與原本作成名義人
    直接所表示意思之文書無異。自非不得為犯刑法上偽造證書
    罪之客體（最高法院七十五年台上字第五四九八號判例參照
    ）。被告甲○○委由綽號「阿不拉」之成年男子偽造丁○○
    名義之國民身分證及補領國民身分證申請書均影本暨偽造該
    身分證內「內政部印」之公印文暨偽造補領國民身分證申請
    書上之丁○○之印文及「臺北市松山戶政事務所印」公印文
    後持以行使，自足以生損害於內政部、臺北市松山戶政事務
    所及戶政機關對身分証件管理之正確性暨丁○○本人，核係
    犯刑法第二百十六條之行使第二百十條之行使偽造私文書及
    刑法第二百十八條第一項之偽造公印文罪。被告偽造丁○○
    名義之身分証影本，並同時偽造內政部公印文於其上，其偽
    造特種文書之輕度行為，應為偽造公印文之重度行為所吸收
    ，不另論罪。又其偽造丁○○名義之補領國民身分證申請書
    影本暨偽造該申請書上之丁○○之印文及「臺北市松山戶政
    事務所印」公印文，偽造該公印文及丁○○印文之行為，為
    偽造私文書之部分行為，均不另論罪。被告偽造前開私文書
    後復持以行使，其偽造之低度行為，為行使之高度行為所吸
    收，逕論以行使偽造私文書罪。檢察官雖漏未就偽造上開公
    印文部分之事實為起訴，然因與起訴偽造文書部分有階段行
    為之一罪關係，自為起訴效力所及，本院自應併予審理。
  (二)又被告甲○○持偽造之丁○○及丙○○及印章交由不知情之
    郵局人員蓋於郵局普通掛號函件收據上以偽造其丁○○、丙○○之印文，足以生損害於丁○○及丙○○本人，係犯刑法
    第二百十七條第一項之偽造印文之罪。
  (三)被告甲○○與綽號「阿不拉」之成年男子間，就前開犯行均
    有犯意聯絡及行為分擔，皆為共同正犯。被告與綽號「阿不
    拉」者利用不知情之刻印者以偽造丁○○、丙○○之印章及
    利用不知情之郵政人員偽造丁○○、丙○○之印文，均屬間
    接正犯。
  (四)被告一行使行為同時觸犯上開偽造公印文罪、行使偽造私文
    書罪及偽造印文罪之三罪，應依想像競合犯之關係，從一重
    並論以情節較重之行使偽造私文書之一罪。
  (五)再被告所為事實欄二之犯行，係犯刑法第三百二十條第一項
    之竊盜罪。被告一次竊取數人之郵件，係一行為侵害數法益
    ，應依想像競合犯從一重之刑法第三百二十條第一項之竊盜
    罪處斷。被告所犯上開行使偽造私文書與竊盜二罪間，犯意
    各別，構成要件不同，應予以分論併罰。
六、原判決撤銷及科刑之理由：
  (一)原審以被告事證明確，予以論罪科刑，固非無見。惟查：(1)
    原判決就偽造丁○○名義之國民身分證影本部分，尚包括偽
    造「內政部印」之公印文；另偽造丁○○名義之補領國民身
    分證申請書影本部分，尚包括偽造「臺北市松山戶政事務所
    印」公印文等節，漏未論列認定，自有疏漏；(2)被告於上揭
    時地，持附表一編號(一)至(四)、(六)所示之物領取郵件，係一次
    行使行為而領取丁○○名義之掛號郵件，並無連續行使之犯
    行，原審遽以連續犯論列，核與事實未符，亦有違誤；(3)因
    犯罪所得之物，以屬於犯人者為限，得沒收之。本件扣案以
    丁○○名義申請之上海商業儲蓄銀行信用卡一張，雖非屬丁○○所有。惟被告持上開偽造之證件印章前往領取，於被告
    向西松郵局冒名申領掛號郵件之際，即因金融機構風險管制
    人員事先察覺有異，在場埋伏守候並報警當場逮捕，此據證
    人林昱德於警詢中證述明確（第一二二一號偵卷一三頁背面
    ），核與被告在警詢中自白相符（同上卷七頁背面），是以
    該張信用卡，尚難認為業經冒領得手，自非屬犯人所有之物
    ，依法仍應發還該信用卡之發卡銀行，原判決認其為被告所
    有因犯罪所得之物，而依刑法第三十八條第一項第三款宣告
    沒收，尚難認為適法；(4)再原判決關於被告一行為竊取數人
    郵件，侵害數人之法益，係構成想像競合犯一節，未予論述
    ，及附表三所示郵件部分，尚非被告行竊所得，原審認同屬
    竊盜行為等均有未當。被告仍執前詞否認犯罪雖無理由；惟
    檢察官以上揭理由(3)(4)提起上訴，為有理由暨原判決併有上
    開可議之處，自應由本院將原判決予以撤銷改判。
  (二)爰審酌被告之素行，於假釋中不思悔改檢束行為再行犯罪、
    其犯罪之動機、目的、手段、犯罪所得及所生危害，並衡其
    犯後飾詞圖卸否認犯行之犯罪後態度等一切情狀，分別量處
    如主文第二項所示之刑，暨定應執行刑，以示懲儆。
  (三)扣案如附表一編號(一)(二)所示之偽造丁○○名義之國民身分證
    及偽造丁○○名義之補領國民身分證申請書均影本，係共犯
    綽號「阿不拉」之人所有，已具被告供明在卷，且係供被告
    犯罪所用之物，爰依刑法第三十八條第一項第二款對共犯之
    被告宣告沒收（其上偽造之「內政部印」公印文一枚及偽造
    「臺北市松山戶政事務所印」公印文及丁○○之印文各一枚
    因已包含在沒收之列，自毋庸再依刑法第二百十九條宣告沒
    收）。另附表一編號(三)至(五)所示之偽造丁○○、丙○○印章
    各一枚及普通掛號函件收據上偽造之丁○○、丙○○印文各
    一枚，均應依刑法第二百十九條宣告沒收。至變造之丙○○
    之國民身分證一張，雖供被告犯罪所使用之物，惟該紙照片
    非被告本人，復無從證明係被告所變造或知情變造而行使，
    於本案自無從宣告沒收。
據上論斷，應依刑事訴訟法第三百六十九條第一項前段、第三百
六十四條、第二百九十九條第一項前段，刑法第二百十六條、第
二百十條、第二百十七條、第二百十八條、第二百十九條、第三
百二十條第一項、第五十五條、第五十一條第五款、第三十八條
第一項第二款，罰金罰鍰提高標準條例第一條前段，判決如主文
。
本案經檢察官呂丁旺到庭執行職務。
中    華    民    國     95    年    5    月    10    日
                  刑事第十八庭審判長法  官  溫耀源
                                    法  官  邱同印
                                    法  官  段景榕
以上正本證明與原本無異。
竊盜罪部分不得上訴。
偽造文書罪部分如不服本判決，應於收受送達後十日內向本院提
出上訴書狀，其未敘述上訴之理由者並得於提起上訴後十日內向
本院補提理由書（均須按他造當事人之人數附繕本）。
                                    書記官  陳靜姿
中    華    民    國     95    年    5    月    10    日
附表一
┌───┬───────────────────────┬────┐
│編號  │偽        造         內           容          │備  註  │
├───┼───────────────────────┼────┤
│ (一)   │偽造丁○○名義之國民身分證影本（其上包括貼用「│壹張    │
│      │郭淑蘭」之照片壹張及偽造「內政部印」公印文壹枚│        │
│      │）                                            │        │
├───┼───────────────────────┼────┤
│ (二)   │偽造丁○○名義之補領國民身分證申請書影本（其上│壹張    │
│      │包括貼用「郭淑蘭」之照片壹張及偽造「丁○○」印│        │
│      │文壹枚暨偽造「臺北市松山戶政事務所印」公印文壹│        │
│      │枚）                                          │        │
├───┼───────────────────────┼────┤
│ (三)   │丁○○印章                                    │壹枚    │
├───┼───────────────────────┼────┤
│ (四)   │丙○○印章                                    │壹枚    │
├───┼───────────────────────┼────┤
│ (五)   │普通掛號函件收據上偽造之「丁○○」及「丙○○」│各壹枚  │
│      │之印文                                        │        │
├───┼───────────────────────┼────┤
│ (六)   │變造丙○○名義之國民身分證（其上照片部分經不詳│壹張    │
│      │之人換貼不詳人士之照片壹張）                  │        │
└───┴───────────────────────┴────┘
附表二
┌─┬────┬─┬───┬─────────┬───┐
│編│物品名稱│數│所有人│所  有  人  住  址│備  註│
│號│        │量│      │                  │      │
├─┼────┼─┼───┼─────────┼───┤
│(一)│富邦銀行│一│陳照森│臺北市○○路二五巷│遭開啟│
│  │通知單  │封│      │三二號四樓        │      │
├─┼────┼─┼───┼─────────┼───┤
│(二)│聯邦銀行│一│黃大藏│臺北市○○○路○段│遭開啟│
│  │通知單  │封│      │二三巷六弄九號三樓│      │
├─┼────┼─┼───┼─────────┼───┤
│(三)│華泰商銀│一│黃瑪莉│臺北市○○○路○段│遭開啟│
│  │股東通知│封│      │二三巷六弄九號三樓│      │
│  │單      │  │      │                  │      │
├─┼────┼─┼───┼─────────┼───┤
│  │華泰商銀│一│黃王珠│臺北市○○○路○段│遭開啟│
│(四)│股東通知│封│惠    │二三巷六弄九號三樓│      │
│  │單      │  │      │                  │      │
├─┼────┼─┼───┼─────────┼───┤
│(五)│匯豐銀行│一│黃政儒│臺北市○○○路○段│遭開啟│
│  │通知單  │封│      │三三號三樓        │      │
├─┼────┼─┼───┼─────────┼───┤
│  │遠東商銀│一│黃政儒│臺北市○○○路○段│      │
│(六)│通知單  │封│      │三三號三樓        │      │
│  │        │  │      │                  │      │
├─┼────┼─┼───┼─────────┼───┤
│(七)│中華電信│一│羅裕儀│臺北市○○○路○段│      │
│  │通知單  │封│      │三三號六樓之二    │      │
├─┼────┼─┼───┼─────────┼───┤
│(八)│萬泰銀行│一│吳文芳│臺北市○○○路○段│      │
│  │通知單  │封│      │三三號五樓        │      │
├─┼────┼─┼───┼─────────┼───┤
│(九)│花旗銀行│一│張裕仁│臺北市○○○路○段│      │
│  │通知單  │封│      │三三號六樓        │      │
├─┼────┼─┼───┼─────────┼───┤
│(十)│中華電信│一│郭俊毅│臺北市○○○路○段│      │
│  │通知單  │封│      │三三號五樓之五    │      │
├─┼────┼─┼───┼─────────┼───┤
│(十一)│中華電信│一│林佩螢│臺北市○○○路○段│      │
│  │通知單  │封│      │三三號七樓        │      │
├─┼────┼─┼───┼─────────┼───┤
│(十二)│遠傳電信│一│李秀蘭│臺北市○○○路○段│      │
│  │通知單  │封│      │三三號五樓之三    │      │
├─┼────┼─┼───┼─────────┼───┤
│(十三)│台灣大哥│一│劉安洸│臺北市○○○路○段│      │
│  │大通知單│封│      │三三號三樓之五    │      │
├─┼────┼─┼───┼─────────┼───┤
│(十四)│中華電信│一│楊餘三│臺北市○○○路○段│      │
│  │通知單  │封│      │三三號七樓之三    │      │
├─┼────┼─┼───┼─────────┼───┤
│(十五)│中華電信│一│張文奇│臺北市○○○路○段│      │
│  │通知單  │封│      │三三號四樓之二    │      │
├─┼────┼─┼───┼─────────┼───┤
│(十六)│萬泰銀行│一│陳啟能│臺北市○○○路○段│      │
│  │通知單  │封│      │三三號十樓之三    │      │
├─┼────┼─┼───┼─────────┼───┤
│  │中華電信│一│賴樹松│臺北市○○○路○段│      │
│(十七)│通知單  │封│      │三三號五樓之六    │      │
│  │        │  │      │                  │      │
├─┼────┼─┼───┼─────────┼───┤
│(十八)│台新銀行│一│王淑玲│臺北市○○○路○段│      │
│  │通知單  │封│      │三三號十一樓之二  │      │
└─┴────┴─┴───┴─────────┴───┘
附表三：
┌─┬────┬─┬───┬─────────┬───┐
│編│物品名稱│數│所有人│所有人住址        │備註  │
│號│        │量│      │                  │      │
├─┼────┼─┼───┼─────────┼───┤
│(一)│中國鋼鐵│一│乙○○│臺北市○○路二五巷│原判決│
│  │股東通知│張│      │三二號十樓        │附表編│
│  │書      │  │      │                  │號一  │
├─┼────┼─┼───┼─────────┼───┤
│(二)│中國鋼鐵│一│同  上│同              上│原判決│
│  │股利通知│張│      │                  │附表編│
│  │書      │  │      │                  │號二○│
├─┼────┼─┼───┼─────────┼───┤
│(三)│華南商銀│二│同  上│同              上│原判決│
│  │支票    │張│      │                  │附表編│
│  │        │  │      │                  │號二一│
├─┼────┼─┼───┼─────────┼───┤
│  │身分證影│三│胡志陸│                  │原判決│
│(四)│本(正面)│張│劉建祥│                  │附表編│
│  │        │  │朱銘正│                  │號二二│
├─┼────┼─┼───┼─────────┼───┤
│  │身分證及│各│蘇健發│                  │原判決│
│(五)│駕照影本│一│      │                  │附表編│
│  │        │張│      │                  │號二三│
├─┼────┼─┼───┼─────────┼───┤
│  │身分證影│三│胡志陸│                  │原判決│
│(六)│本(背面)│張│劉建祥│                  │附表編│
│  │        │  │朱銘正│                  │號二四│
├─┼────┼─┼───┼─────────┼───┤
│  │身分證影│一│劉建祥│                  │原判決│
│(七)│本      │張│      │                  │附表編│
│  │        │  │      │                  │號二五│
└─┴────┴─┴───┴─────────┴───┘
附錄：本案論罪科刑法條全文
刑法第二百十條
偽造、變造私文書，足以生損害於公眾或他人者，處五年以下有
期徒刑。
刑法第二百十六條
行使第二百十條至第二百十五條之文書者，依偽造、變造文書或
登載不實事項或使登載不實事項之規定處斷。
刑法第三百二十條第一項
意圖為自己或第三人不法之所有，而竊取他人之動產者，為竊盜
罪，處五年以下有期徒刑、拘役或五百元以下罰金。


司法院資訊處製作；財團法人民間司法改革基金會備份。
